臺灣桃園地方法院刑事判決
                                     111年度原訴字第44號
公  訴  人  臺灣桃園地方檢察署檢察官
被      告  林雪見


指定辯護人  本院公設辯護人廖彥傑  
上列被告因違反毒品危害防制條例案件，經檢察官提起公訴（11
0年度偵字第31239號），本院判決如下：
    主  文
乙○○共同犯販賣第三級毒品而混合二種以上之毒品未遂罪，處有
期徒刑貳年。緩刑肆年，緩刑期間付保護管束，並應於本判決確
定日起壹年陸月內，向公庫支付新臺幣捌萬元，及應向檢察官指
定之政府機關、政府機構、行政法人、社區或其他符合公益目的
之機構或團體，提供貳佰肆拾小時之義務勞務。
沒收之宣告如附表二所示。 
    事  實
乙○○明知4-甲基甲基卡西酮、甲基-N,N-二甲基卡西酮及愷他命
均係毒品危害防制條例第2條第2項第3款所規定之第三級毒品，
不得非法販賣、逾量持有，竟意圖牟利，基於販賣第三級毒品、
混合二種以上第三級毒品之犯意聯絡，由真實姓名、年籍不詳之
成年男子（下稱甲男）先後於民國110年8月8日13時45分、同年
月20日8時21分許，以簡訊傳送「軒尼詩洋行 金典洋酒0.8ML：2
000 1.3ML：3000 2.3ML：5000 高級雪茄買3送1 品質保證，效
率第一 歡迎來電：0000000000」、「女王養身館(更新通知)越
南2000 台灣3000 俄羅斯5000 進口精油 單罐600三送一 24h洽0
000000000」之喻有販賣愷他命、含毒品成分咖啡包之訊息予不
特定人，適謝佩純接獲上開訊息後，持以向內政部警政署國道公
路警察局第一公路警察大隊五楊分隊檢舉，再由謝佩純於同年月
20日12時許，配合警方佯為購毒者撥打簡訊所示之0000000000門
號，表示有意購買毒品，並與甲男約妥同日稍後在國道1號南向
中壢服務區交易；甲男隨即將上開購毒訊息通知乙○○，乙○○遂於
同日中午12時30分許，攜帶如附表一所示之咖啡包（內含毒品成
分詳如附表一所示）及愷他命，駕駛車牌號碼0000-00號自用小
客車，前往上述毒品交易地點與謝佩純進行交易，俟謝佩純進入
乙○○所駕車內，乙○○將所攜毒品咖啡包、愷他命取出給謝佩純挑
選、磋商交易價格時，當場為埋伏於現場進行監控之員警查獲而
未遂，並扣得如附表一所示之毒品咖啡包、愷他命，及供聯繫販
賣毒品所用之蘋果廠牌行動電話1支（含門號0000000000號SIM卡
1張）。
    理  由
一、認定犯罪事實所憑之證據及理由：
  ㈠前揭事實，業據被告乙○○於偵查、本院審理時均供認不諱，
    核與證人謝佩純於警詢時證述情節相符（見偵卷第25-29頁
    ），並有謝佩純所接獲之簡訊及聯絡毒品交易之訊息對話翻
    拍照片、查獲現場照片等附卷為憑（詳參偵卷第31、45頁）
    ，且被告為警查獲時，當場扣得如附表一所示之物，經分別
    送內政部警政署刑事警察局、交通部民用航空醫務中心鑑定
    結果，確含有4-甲基甲基卡西酮、甲基-N,N-二甲基卡西酮
    及愷他命成分(詳如附表一各編號「鑑定結果」欄所示）；
    此外，復有被告所有，供販賣毒品所用之蘋果廠牌行動電話
    1支（含門號0000000000號SIM卡1張）扣案可資佐證，足認
    被告前揭任意性自白確與事實相符，可以採信。
  ㈡又被告前於檢察官訊問時已供明：本次交易若成功，我大概
    獲利新臺幣（以下同）5千元等語（參偵卷第107頁），足見
    被告販賣如附表一所示毒品咖啡包、愷他命，主觀上具有營
    利意圖甚明。
  ㈢綜上，本件事證已明，被告前揭犯行，堪可認定。
二、論罪科刑：
  ㈠按刑事偵查技術上所謂之「釣魚」，係指對於原已犯罪或具
    有犯罪故意之人，以設計引誘之方式，佯與之為對合行為，
    使其暴露犯罪事證，再加以逮捕或偵辦者而言；此項機會提
    供型之誘捕行為，純屬偵查犯罪技巧之範疇，因無故入人罪
    之教唆犯意，亦不具使人發生犯罪決意之行為，並未違反憲
    法對於基本人權之保障，且於公共利益之維護有其必要性（
    最高法院103年度台上字第4008號判決意旨參照），故經警
    方以釣魚方式逮捕之販賣毒品者，因販毒者原本即具有販賣
    之犯意，僅因警員佯裝購買而彰顯其犯行，自無何陷害可言
    ，不能援引「陷害教唆」主張免責；然因購買者並無購買真
    意，事實上不能真正完成買賣，因此販賣者應論以販賣未遂
    罪。查本件被告、共犯甲男基於販賣毒品咖啡包、愷他命之
    犯意聯絡，由甲男傳送如事實欄所示隱喻販賣毒品之訊息、
    聯絡方式給不特定之人，若有意購毒之人依訊息所載電話撥
    打，甲男即通知被告，由被告攜帶毒品前往交易，是由本件
    交易模式可知，被告原即有販賣如附表一所示毒品咖啡包、
    愷他命以牟利之犯意，且被告亦已著手於販賣毒品犯罪行為
    之實行，惟因謝佩純係配合警方查緝而佯裝買家，事實上無
    購買毒品之真意，實際上尚無可能完成本案毒品交易，是核
    被告所為，係犯毒品危害防制條例第9條第3項、第4條第6項
    、第3項之販賣第三級毒品而混合二種以上之毒品未遂、同
    條例第4條第6項、第3項之販賣第三級毒品未遂罪；其販賣
    前持有第三級毒品純質淨重5公克以上之低度行為，為其販
    賣之高度行為所吸收，不另論罪。
  ㈡查毒品危害防制條例第9條第3項，係就犯罪類型變更之個別
    犯罪行為予以加重，屬刑法分則加重之性質，為另一獨立之
    犯罪型態。本件被告所販賣之如附表一編號1、2所示咖啡包
    ，含有二種以上之第三級毒品成分，應論以毒品危害防制條
    例第9條第3項、第4條第6項、第3項之販賣第三級毒品而混
    合二種以上之毒品未遂罪，公訴意旨認此部分係犯同條例第
    4條第6項、第3項之販賣第三級毒品未遂罪，尚有未洽，惟
    起訴事實相同，本院復已依法告知被告此部分所犯罪名（見
    本院卷第36、47頁），爰依法變更起訴法條。
  ㈢被告與甲男就前開犯行，有犯意聯絡及行為分擔，為共同正
    犯。
  ㈣被告以一行為觸犯上開2罪名，為想像競合犯，依刑法第55條
    之規定，應從重論以販賣第三級毒品而混合二種以上之毒品
    未遂罪。
  ㈤刑之減輕：
    ⑴被告已著手於販賣毒品犯行，惟因佯裝買家之謝佩純乃配
      合警方查緝而並無購買毒品真意，是被告雖有販賣毒品之
      意，事實上仍無由完成販賣毒品行為，其犯罪係屬未遂，
      應依刑法第25條第2項之規定，按既遂犯之刑度減輕之。
    ⑵查被告於偵查及本院審理時均自白本件販賣第三級毒品而
      混合二種以上之毒品未遂犯行，應依毒品危害防制條例第
      17條第2項之規定，減輕其刑。
    ⑶被告就本件販賣第三級毒品而混合二種以上之毒品未遂犯
      行，有前述2種減輕事由，應依法遞減之。
    ⑷至刑法第59條規定之酌量減輕其刑，必須犯罪另有特殊之
      原因與環境，在客觀上足以引起一般同情，認為即使予以
      宣告法定最低度刑，猶嫌過重者，始有其適用。此所謂法
      定最低度刑，固包括法定最低本刑；惟遇有其他法定減輕
      之事由者，則應係指適用其他法定減輕事由減輕其刑後之
      最低度刑而言。倘被告別有法定減輕事由者，應先適用法
      定減輕事由減輕其刑後，猶認其犯罪之情狀顯可憫恕，即
      使科以該減輕後之最低度刑仍嫌過重者，始得適用刑法第
      59條規定酌量減輕其刑（最高法院100年度台上字第744號
      判決意旨參照）。查本件被告販賣第三級毒品而混合二種
      以上之毒品未遂，經前述2種減輕事由減輕其刑後，法定
      最低刑度已大幅降低，實已無情輕法重之憾，況被告犯罪
      之動機無非圖謀己利，難認有何特殊之原因與環境，依據
      客觀觀察足以引起一般同情，當無再援引刑法第59條之規
      定減輕其刑之餘地。  
  ㈥爰以行為人之責任為基礎，審酌被告正值青年，非無謀生能
    力，不思依循正軌賺取金錢，竟意圖牟利而販賣毒品咖啡包
    、愷他命，戕害國民身心健康及危害社會治安程度非輕，兼
    衡被告前無犯罪前科之素行、智識程度、家庭狀況、販賣毒
    品未遂之情節暨犯後坦認犯行之態度等一切情狀，量處如主
    文所示之刑，以資懲儆。
三、緩刑之宣告：
    被告未曾因故意犯罪受有期徒刑以上刑之宣告，有臺灣高等
    法院被告前案紀錄表在卷可考，其因一時失慮，致罹刑章，
    經此偵、審程序，諒已知所警惕，而無再犯之虞，本院認為
    對被告所宣告之刑，以暫不執行為適當，爰併予宣告緩刑4
    年。又為使被告能於緩刑期間，深知戒惕，併依刑法第74條
    第2項第4、5款之規定，命被告應於判決確定之日起1年6月
    內，向公庫支付8萬元及向指定之政府機關、政府機構、行
    政法人、社區或其他符合公益目的之機構或團體，提供240
    小時之義務勞務，及依同法第93條第1項第2款規定，諭知於
    緩刑期間付保護管束，以勵自新。若被告不履行前揭條件及
    負擔，且情節重大足認原宣告之緩刑難收預期效果，而有執
    行刑罰之必要者，則依刑法第75條之1第1項第4款規定，得
    撤銷其緩刑宣告。
四、沒收之說明：
    按沒收為刑法所定刑罰及保安處分以外之法律效果，具有獨
    立性，茲就本案諭知之沒收及其理由分述如下，並在主文第
    2項宣告之。
  ㈠扣案如附表一編號1至4所示之物，既各含如附表一編號1至4
    所示之第三級毒品成分，皆屬違禁物，除採樣鑑定部分業已
    鑑析用罄外，其餘部分不問屬於犯罪行為人與否，俱應依刑
    法第38條第1項規定諭知沒收。而裝盛、包裝上述毒品之包
    裝袋，因各所含毒品成分無法析離，應整體視為違禁物，不
    問屬於犯罪行為人與否，同依上開法條宣告沒收之。至被告
    在本院審理時雖供稱：扣案之愷他命是我自己要施用的云云
    （見本院卷第52頁）；然被告於警詢時已供承：本次交易毒
    品咖啡包、愷他命等語，在檢察官訊問時亦供陳：我接到電
    話說要買毒品，我把身上所有毒品都帶到指定地點，謝佩純
    跟我說她全部都要，我就想說全部賣她3萬元；我有將毒品
    拿出來給謝佩純確認等情（參偵卷第20、104頁），可見扣
    案之愷他命確同為被告販賣之標的，要非僅供其吸食，而與
    本件販賣毒品無涉之物，併予敘明。
  ㈡扣案如附表二編號2所示之蘋果廠牌行動電話1支（含門號000
    0000000號SIM卡1張），為被告所有，供其用以聯絡販賣毒
    品，業據被告供陳明確（見本院卷第52頁），應依毒品危害
    防制條例第19條第1項規定宣告沒收。
  ㈢至本案其餘扣案物，未經本判決敘及者，皆經本院依卷內事
    證審認與本案所涉販賣第三級毒品而混合二種以上之毒品未
    遂罪無涉，難認屬本案犯罪工具、其他應沒收或得沒收之物
    ，自乏沒收之依據，末此敘明。
據上論斷，應依刑事訴訟法第299條第1項前段、第300條，判決
如主文。
本案經檢察官甲○○提起公訴，檢察官林欣怡到庭執行職務。
中　　華　　民　　國　　111 　年　　8 　　月　　19　　日
                    刑事第八庭  審判長法　官  許雅婷  
                    
                                      法  官  徐雍甯  

                                      法  官  郭書綺  
以上正本證明與原本無異。
如不服本判決應於收受判決後20日內向本院提出上訴書狀，並應
敘述具體理由。其未敘述上訴理由者，應於上訴期間屆滿後20日
內向本院補提理由書(均須按他造當事人之人數附繕本)「切勿逕
送上級法院」。 
  
       　　　　　　　　　　　　 　　　書記官　趙芳媞
中　　華　　民　　國　　111 　年　　8 　　月　　19　　日


附錄本案論罪科刑法條全文：
毒品危害防制條例第4條
製造、運輸、販賣第一級毒品者，處死刑或無期徒刑；處無期徒
刑者，得併科新臺幣3千萬元以下罰金。
製造、運輸、販賣第二級毒品者，處無期徒刑或10年以上有期徒
刑，得併科新臺幣1千5百萬元以下罰金。
製造、運輸、販賣第三級毒品者，處7年以上有期徒刑，得併科
新臺幣1千萬元以下罰金。
製造、運輸、販賣第四級毒品者，處5年以上12年以下有期徒刑
，得併科新臺幣5百萬元以下罰金。
製造、運輸、販賣專供製造或施用毒品之器具者，處1年以上7年
以下有期徒刑，得併科新臺幣1百50萬元以下罰金。
前五項之未遂犯罰之。

毒品危害防制條例第9條
成年人對未成年人販賣毒品或犯前三條之罪者，依各該條項規定
加重其刑至二分之一。
明知為懷胎婦女而對之販賣毒品或犯前三條之罪者，亦同。
犯前五條之罪而混合二種以上之毒品者，適用其中最高級別毒品
之法定刑，並加重其刑至二分之一。

附表一：
編號 扣案物品名稱、數量 鑑定結果 鑑定書（報告）暨卷證所在位置 1 含右列第三級毒品成分之咖啡包28包 經檢視均為綠色外包裝，外觀型態均相似，內含黃色塊狀物，驗前總毛重151.81公克，包裝總重約37.20公克，驗前總淨重約114.61公克，取1.02公克用罄，驗餘淨重113.59公克。檢出第三級毒品4-甲基甲基卡西酮、微量第三級毒品甲基-N,N-二甲基卡西酮成分【測得4-甲基甲基卡西酮約度約3%，推估左列咖啡包含第三級毒品4-甲基甲基卡西酮之驗前總純質淨重約3.43公克】。 內政部警政署刑事警察局110年11月10日刑鑑字第1100090983號鑑定書(見偵卷第125-126頁) 2 含右列第三級毒品成分之咖啡包10包 經檢視均為彩色外包裝，外觀型態均相似，內含米白色粉末及塊狀物，驗前總毛重47.63公克，包裝總重約9.60公克，驗前總淨重約38.03公克，取1.03公克用罄，驗餘淨重37公克。檢出第三級毒品4-甲基甲基卡西酮、微量第三級毒品甲基-N,N-二甲基卡西酮成分【測得4-甲基甲基卡西酮約度約4%，推估左列咖啡包含第三級毒品4-甲基甲基卡西酮之驗前總純質淨重約1.52公克】。 同上 3 含右列第三級毒品成分之咖啡包2包 紫色粉末2包，實稱毛重10.0060公克，淨重7.7820公克，先後取樣0.1232、0.2317公克，驗餘7.5171公克。檢出第三級毒品4-甲基甲基卡西酮成分【純度為2.1%，純質淨重0.1627公克】。 交通部民用航空醫務中心110年8月30日航藥鑑字第0000000號、111年3月10日航藥字第0000000Q號毒品鑑定書(見偵卷第129頁、161頁） 4 第三級毒品愷他命7包 白色結晶7包，實稱毛重9.9510公克，淨重5.0940公克，先後取樣0.0006、0.0277公克，驗餘5.0657克。檢出第三級毒品愷他命成分【純度為82.2%，純質淨重4.1868公克】。 同上 
附表二：
編號       物品名稱、數量 宣告內容  1 扣案之如附表一編號1至3所示之含第三級毒品成分之咖啡包共40包及如附表一編號4所示之第三級毒品愷他命7包 沒收  2 扣案之蘋果廠牌行動電話1支(含門號0000000000號SIM卡1張) 沒收